臺灣高等法院臺中分院刑事判決　　　 100年度上訴字第1927號
　　　　　　　　　　　　　　　　　 100年度上易字第1250號
上　訴　人
即　被　告　謝明志
上列上訴人即被告因竊盜等案件，不服臺灣苗栗地方法院100年
度訴字第211號、100年度易字第275號中華民國100年5月11日第
一審判決（起訴案號：臺灣苗栗地方法院檢察署100年度偵字第
742、851、852、865、906、980、1098、1217、1224、1296號；
追加起訴案號：100年度偵字第1482號），提起上訴，本院判決
如下：
    主  文
上訴駁回。
    理  由
一、按依刑事訴訟法第350條、第361條、第362條、第367條規定
    ，不服地方法院之第一審判決而上訴者，須提出上訴書狀，
    並應敘述具體理由，為上訴必備之程式；其所提出之書狀未
    敘述上訴理由，或僅曾以言詞陳述上訴理由者，均應於上訴
    期間屆滿後20日內補提理由書於第一審法院。第一審法院經
    形式審查，認逾期未補提上訴理由者，應定期間先命補正；
    逾期未補正者，為上訴不合法律上之程式，應以裁定駁回。
    倘已提出上訴理由，但所提非屬具體理由者，或已上訴但未
    提上訴理由，經審判長定期間補正仍未補正者，則應由第二
    審法院以上訴不合法律上之程式，判決駁回。而所謂具體理
    由，必係依據卷內既有訴訟資料或提出新事證，指摘或表明
    第一審判決有何採證認事、用法或量刑等足以影響判決本旨
    之不當或違法，而構成應予撤銷之具體事由，始克當之（例
    如：依憑證據法則具體指出所採證據何以不具證據能力，或
    依憑卷證資料，明確指出所為證據證明力之判斷如何違背經
    驗、論理法則）；倘僅泛言原判決認定事實錯誤、違背法令
    、量刑失之過重或輕縱，而未依上揭意旨指出具體事由，或
    形式上雖已指出具體事由，然該事由縱使屬實，亦不足以認
    為原判決有何不當或違法者（例如：對不具有調查必要性之
    證據，法院未依聲請調查亦未說明理由，或援用證據不當，
    但除去該證據仍應為同一事實之認定），皆難謂係具體理由
    ，俾與第二審上訴制度旨在請求第二審法院撤銷、變更第一
    審不當或違法之判決，以實現個案救濟之立法目的相契合，
    並節制濫行上訴（最高法院97年度台上字第892號刑事判決
    意旨參照）。
二、本件上訴人即被告謝明志（下稱被告）於民國100年5月24日
    向原審法院提出上訴書狀，核其記載之上訴理由略為：(一)關
    於本件搶奪罪部分：原審於量刑時，未斟酌被告坦承犯行，
    與無犯罪所得等情狀，及節省司法訴訟資源，遽行論處有期
    徒刑1年，猶嫌過重，非無酌減量刑之餘地。又同時宣告保
    安處分3年，顯有未洽，因保安處分須處刑1年以上，而本件
    只處刑1年，並非1年以上，且只犯1件搶奪罪，原審同時宣
    告強制工作3年，難謂適法。(二)關於本件普通竊盜及加重竊
    盜罪部分：竊盜罪部分，除11件不符自首要件外，其餘16件
    均屬自首，然實非被告所為，被告因不諳法規，為警誑騙，
    要求被告將未破之竊盜承擔下來（即本件自首部分）；否則
    ，何以自首之案件數會比非自首者多？實與常情不符。又經
    比較自首與非自首者間量刑上只差1個月，顯有未洽甚明。
    再者，復又宣告刑前強制工作3年，顯有一罪二罰，違反公
    平原則等語。
三、本院查：
  (一)被告因不服上開臺灣苗栗地方法院之第一審判決，而於前述
    時間具狀敘明理由向原審法院提起上訴，則依刑事訴訟法第
    361條第2項之規定、該條項立法修正理由及上揭最高法院判
    決意旨，被告倘已提出上訴理由，但所提非屬具體理由者，
    即應由第二審法院以上訴不合法律上之程式，以判決駁回之
    ；且上訴理由之具體與否係屬第二審法院審查範圍，不在命
    補正之列（參見法院辦理刑事訴訟案件應行注意事項第162
    點）。
  (二)又原判決認被告素行不佳，有犯罪之習慣，而犯有如其附表
    所示之普通竊盜、加重竊盜等共27罪，又犯搶奪罪，均累犯
    ，遂適用刑法第28條、第320條第1項、（修正前）刑法第32
    1條第1項第1、2、3款、第2項、刑法第325條第1項、第25條
    第2項、第47條第1項、第62條前段、第38條第1項第2款、第
    90條第1項、第2項前段、竊盜犯贓物犯保安處分條例第3條
    第1項、第4條、第5條第1項前段、刑法施行法第1之1條第1
    項、第2項前段等規定，審酌被告正值青壯，身強體健，竟
    竊取、搶奪他人財物，實不足取，又有竊盜、搶奪、毒品等
    多項前科，素行不佳，非從重論處，難收刑罰之效，惟其犯
    後坦承全部犯行，勇於承擔罪責，節省司法資源，避免無益
    之證據調查，態度尚佳，與其犯罪之動機、手段、目的、所
    竊取財物之價值、所生之危害，及公訴人具體請求定應執行
    刑為6年等一切情狀，而就其所犯之普通竊盜、加重竊盜等
    共27罪，分別量處有期徒刑5月至8月不等，另就其所犯之搶
    奪罪，則判處有期徒刑1年，並將扣案被告所有供其犯上開
    竊盜罪部分所使用之物諭知沒收，及宣告上開所犯各罪均應
    於刑之執行前，令入勞動場所強制工作3年，暨就主刑部分
    定應執行有期徒刑6年；核其採證認事及用法，並未違反一
    般經驗法則、論理法則與證據法則，所為量刑及宣告之保安
    處分，亦無違反罪刑相當原則、比例原則，定執行刑部分則
    無逾越內部性界限及外部性界限，未違法秩序及法律目的之
    要求，尚屬妥適，先予敘明。
  (三)而被告雖以前揭意旨提起上訴，然其指摘原判決關於搶奪罪
    量刑不當之部分，所陳各節實已為原審於科刑時均予斟酌在
    內，核無不合，有如前述，且其復僅泛稱量刑過重，自難認
    已具體敘明原判決此部分量刑有何違誤或不當。又所言原判
    決有關搶奪罪部分係處有期徒刑1年，非1年以上，及其於搶
    奪部分只犯1件，原審竟宣告刑前強制工作，於法不合云云
    ，顯為其個人於本件案情及法律上之認知有誤，仍非可認為
    已具體指明原判決上開保安處分之宣告有何違法之處。再有
    關被告就竊盜部分所為上訴之理由，僅抽象指稱若干竊盜案
    件非其所為，然原判決究於何罪之採證、認事與實情不合，
    毫未具體言及；且構成自首之犯罪，於量刑時較諸未自首者
    相差1個月，尚無不妥；另法院宣告保安處分之目標，在消
    滅犯罪行為人之危險性，藉以確保公共安全，此與刑罰法律
    之規範目的，迥不相同，其經諭知刑罰後，再宣告保安處分
    者，並無違反一事不二罰之原則。故綜觀被告前揭上訴理由
    ，實未本於案內具體之卷證資料，或提出其他新事證，以指
    摘或表明第一審判決有何採證認事、用法或量刑等足以影響
    判決本旨之不當或違法，而可構成應予撤銷之具體事由。
四、綜上所述，被告之上訴理由既非前開說明所謂之具體理由，
    則揆諸前揭最高法院判決之意旨，及依「程序優先於實體」
    之刑事訴訟法原則，本件上訴即不合法定上訴程式，而應予
    駁回，並不經言詞辯論為之。
據上論斷，應依刑事訴訟法第367條前段、第372條，判決如主文
。
中    華    民    國   100    年    9     月    22    日
            刑事第九庭  審判長法  官  江  德  千
                              法  官  陳  宏  卿
                              法  官  莊  深  淵
以上正本證明與原本無異。
搶奪部分，得上訴。
普通竊盜及加重竊盜等部分，不得上訴。
如不服本判決應於收受送達後十日內向本院提出上訴書狀，其未
敘述上訴理由者，並得於提起上訴後十日內向本院補提理由書（
均須按他造當事人之人數附繕本）「切勿逕送上級法院」。
                              書記官  陳  振  海
中    華    民    國   100    年    9     月    22    日